【裁判字號】    99,司家聲,180
【裁判日期】    990826
【裁判案由】    准予標售被繼承人遺產
【裁判全文】
臺灣臺南地方法院民事裁定           99年度司家聲字第180號
聲  請  人  行政院國軍退除役官兵輔導委員會台南市榮民服務
            處
法定代理人  甲○○
上列聲請人聲請准予標售被繼承人遺產事件，本院裁定如下：
    主  文
准予標售被繼承人乙○○(男，民國○○年○月○○日生，身分
證統一編號：Ｚ000000000號，民國九十六年三月十三日死亡，生
前最後住所：臺南市○○區○○里○○路九十六巷二十七號)所
遺坐落於臺南市○○區○○段八○四地號、面積一五一點○九平
方公尺、地目建、權利範圍全部之土地及其上門牌號碼臺南市○
○區○○里○○路九十六巷二十七號、稅籍編號00000000000、
權利範圍全部之未保存登記建物。
聲請費用新臺幣壹仟元由被繼承人乙○○之遺產負擔。
    理  由
一、按為清償債權或交付遺贈物之必要，管理人經親屬會議之同
    意，得變賣遺產；親屬會議不能召開或召開有困難時，依法
    應經親屬會議處理之事項，由有召集權人聲請法院處理之，
    民法第1179條第2項後段、第1132條第2項前段定有明文。又
    大陸地區人民依法繼承被繼承人在臺灣地區之遺產，而該遺
    產中有以不動產為標的者，應將大陸地區繼承人之繼承權利
    折算為價額。但其為臺灣地區繼承人賴以居住之不動產者，
    大陸地區繼承人不得繼承之，於定大陸大陸地區繼承人應得
    部分時，其價額不計入遺產總額，此觀臺灣地區與大陸地區
    人民關係條例第67條第1項、第4項規定自明。是以當被繼承
    人在臺灣地區之遺產僅有不動產，而遺產管理人為移交折算
    為價額之遺產予合法繼承之大陸地區人民之必要，自得類推
    適用民法第1179條第2項後段之規定變賣遺產。
二、本件聲請狀意旨略以：聲請人為被繼承人乙○○之遺產管理
    人，經鈞院96年度家催字第139號案公示催告被繼承人在臺
    之繼承人、債權人及受遺贈人於公告最後登載新聞紙之日起
    1 年2個月承認繼承，報明債權及願受遺贈與否之聲明，聲
    請人已經公告內容刊登於民國96年7月22日青年日報第13版
    並呈報鈞院，上開公示催告期間已滿。因被繼承人乙○○遺
    有不動產，其大陸地區繼承人徐昌蘭、程德明已聲明繼承，
    聲請人為被繼承人遺產管理人，依法向法院聲請准予標售被
    繼承人不動產，將標售之價款依規定辦理大陸親屬繼承事宜
    等語。
三、經查，聲請人主張為被繼承人乙○○之遺產管理人，經本院
    96年度家催字第139號案公示催告被繼承人在臺之繼承人、
    債權人及受遺贈人於公告最後登載新聞紙之日起1年2個月承
    認繼承，報明債權及願受遺贈與否之聲明，聲請人已經公告
    內容刊登於96年7月22日青年日報第13版並呈報本院，上開
    公示催告期間已滿及被繼承人大陸地區繼承人徐昌蘭、程德
    明已聲明繼承之事實，業經本院依職權調閱96年度家催字第
    139號、97年度聲繼字第36號卷宗，查核屬實，堪予認定。
四、另查，被繼承人乙○○遺有坐落於臺南市○○區○○段804
    地號之土地及其上門牌號碼臺南市○○區○○里○○路96巷
    27號之未保存登記建物一節，有聲請人提出土地所有權狀1
    件、土地謄本1件、臺南縣稅務局房屋稅籍證明書1件、財政
    部臺灣省南區國稅局遺產稅免稅證明書1件為證，足堪採信
    。綜上所述，本件聲請人為移交遺產與大陸地區繼承人，確
    有變賣遺產之必要，依首揭法律規定，其聲請准予標售被繼
    承人不動產，尚無不合，應予准許。
五、依非訟事件法第157條，裁定如主文。
中    華    民    國    99    年    8     月    26    日
                  家事法庭      司法事務官  林可婷
以上正本係照原本作成。
如對本裁定抗告，須於裁定送達後10日之不變期間內，向本院提
出抗告狀，並繳納抗告費新臺幣1,000元。
中    華    民    國    99    年    8     月    30    日
                                書  記  官  郭春慧

司法院資訊處製作；財團法人民間司法改革基金會備份。
